Config:
  hfst:
    Gen: ../../../src/generator-gt-norm.hfst
    Morph: ../../../src/analyser-gt-norm.hfst
  xerox:
    Gen: ../../../src/generator-gt-norm.xfst
    Morph: ../../../src/analyser-gt-norm.xfst
    App: lookup

Tests:



# todo:
# Proofread the gold standard (below)
# Then: run analyser, then correct.


  Noun - alonõ: # Noun (13) alonõ 'eng /est /fin' - full paradigm
     alonõ+N+Sg+Nom: alonõ
     alonõ+N+Sg+Gen: alodsõ
     alonõ+N+Sg+Par: alost
     alonõ+N+Sg+Ill: alotsõhe
     alonõ+N+Pl+Gen: [alotsidõ, alostõ]
     alonõ+N+Pl+Par: alotsit
     alonõ+N+Pl+Ill: [alotsihe, alostõhe]
     alonõ+N+Pl+All: [alotsilõ, alostõlõ]

